# 转制中资产减值 1000 万的是否违规问题???/

提问人：老榕 时间：2011-09-16 14:10:44
1 、A公司转制清产核资、评估基准日为 6 月 30 日。 2 、A在 7 月请专业咨询公司出具实物资产价值咨询报告，并于得出资产市场价值比账面价值低 1000 万元的结论，并出具报告。 3 、A公司 7 月 31 日根据该报告经董事会同意，作计提存货减值准备 1000 万元。 4 、注册会计师据上述结论，作于 7 月 30 日出〈清产核资报告〉，确认 1000 万元减值。 5 、评估公司在上述情况下， 8 月出具的评估结论也包含了 1000 万的存货减值结论。 上述行为有那些环节是违规的？请大家发表意见。

回答人：chenyiwei
清产核资中资产损失的认定应当依据国资委从 2003 年起陆续发布的一些规定，你可以注意核对一下相关的规定是否均已得到执行：
《中央企业清产核资工作方案》（国资评价[2003]58号） 《国有企业清产核资资金核实工作规定》（国资评价[2003]74号） 《国有企业资产损失认定工作规则》（国资评价[2003]72号） 《国有企业清产核资工作规程》（国资评价[2003]73号） 《国有企业清产核资经济鉴证工作规则》（国资评价[2003]78号）

回答人：chenyiwei
在清产核资中，资产减值损失属于“自列损益”的事项，其相关的政策依据主要如下：
清产核资工作问题解答（二）（国资厅发评价[2004]8号）：
六、关于企业将主要固定资产和流动资产账面价值与实际价值背离较大的差额部分作为损失申报处理的问题 　　在清产核资工作中，若企业清查出主要固定资产（企业在 1995 年清产核资时估价入账的土地除外）和流动资产账面价值与实际价值存在较大背离的情况，且该主要固定资产和流动资产未发生产权转让或进行处置，则企业可以将主要固定资产和流动资产账面价值与实际价值的差额按照《企业会计制度》有关资产减值准备计提的原则，作为清产核资预计损失申报处理，但不得作为清产核资按“原制度”清查出的损失申报处理。
清产核资工作问题解答（三）（国资发评价[2004]220号）：
二、关于清产核资预计损失计提标准问题 　　推进企业执行《企业会计制度》是清产核资工作目标之一。根据《关于做好执行<企业会计制度>工作的通知》（国资评价[2003]45号）及相关清产核资文件规定，企业在清产核资过程中，应当按照《企业会计制度》及企业内部控制制度的规定，对可能发生损失的有问题资产，进行损失预计，作为企业首次执行《企业会计制度》时的期初资产减值准备。企业在对资产进行损失预计时，应结合企业的行业特点和资产质量状况，按照《企业会计制度》和国资委财务监管有关要求，制定统一的预计损失计提政策和操作办法，确定预计损失计提的范围、方法和标准。企业在清产核资中制定的预计损失计提政策应当与执行《企业会计制度》后计提资产减值准备的政策保持一贯性，如果不一致应该严格按照财会制度的要求作为会计政策变更事项，事先报国资委备案并陈述相关理由。
四、关于已执行《企业会计制度》企业补提或核销资产减值准备问题 　　在清产核资工作中，对已执行《企业会计制度》的企业，通过认真的资产清查，按照《企业会计制度》及企业内部控制制度的规定，发现确实存在少提资产减值准备的（包括未提足资产减值准备的资产成为事实损失的情况），应当进行补提资产减值准备，并作为预计损失在“企业预计损失情况表”（企清工作 05 表）中申报。已执行《企业会计制度》的企业，在清产核资工作中清查出已提足减值准备的资产成为事实损失后，企业根据清产核资有关资产损失认定文件的规定，可以申请对这部分计提的资产减值准备和相应的账面资产数额进行销账。对于申请销账的已提足的资产减值准备，企业应逐笔逐项提供相关经济鉴证证明，并填列相应的“损失挂账明细表”单独反映，其中： 　　（一）“坏账准备”填列“坏账损失挂账分项明细表（一）”（企清明细 02 － 1 表）、“短期投资跌价准备”填列“其他流动资产损失挂账分项明细表”（企清明细 05 表）、“委托贷款减值准备”根据会计制度的规定分析填列“其他流动资产损失挂账分项明细表”（企清明细 05 表）或“长期投资损失挂账分项明细表”（企清明细 06 表）；“其他各项资产减值”按要求填列相应的损失挂账分项明细表。 　　（二）“项目原值”：填列企业需核销资产减值准备所对应的资产账面原值。 　　（三）“清查出有问题的资产数”：填列企业需核销的资产减值准备数额； 　　（四）“企业申报损失数”和“中介审核数”：将企业需核销的资产减值准备数额和中介机构审核确认的资产减值准备数额填列在“列损益”栏中；
（五）“备注”：必须注明“资产减值准备销账”。
因此，就你说的情况看，他们的做法没有违反上述规定。